最高法院刑事判決　　　　　　　　　 111年度台上字第2527號
上　訴　人　蘇亦婷


原審辯護人　吳怡德律師
上列上訴人因傷害案件，不服臺灣高等法院中華民國111 年1月5
日第二審判決（110 年度上訴字第3356號，起訴案號：臺灣士林
地方檢察署109 年度偵字第2292號），由其原審辯護人代為提起
上訴，本院判決如下：
    主  文
上訴駁回。
    理  由
一、按刑事訴訟法第377 條規定，上訴於第三審法院，非以判決
    違背法令為理由，不得為之。是提起第三審上訴，應以原判
    決違背法令為理由，係屬法定要件。如果上訴理由書狀並未
    依據卷內訴訟資料，具體指摘原判決不適用何種法則或如何
    適用不當，或所指摘原判決違法情事，顯與法律規定得為第
    三審上訴理由之違法情形，不相適合時，均應認其上訴為不
    合法律上之程式，予以駁回。
二、本件原判決維持第一審所為論上訴人蘇亦婷以犯傷害罪，處
    有期徒刑4 月，並諭知易科罰金之折算標準之判決，駁回上
    訴人在第二審之上訴。已詳述如何審酌量刑之理由。
三、刑之量定，屬事實審法院得依職權裁量範疇。原判決已說明
    上訴人先前所犯與本案同屬毆打醫事人員之累犯前案，於執
    行完畢後未及1 年，即再為相同罪質之本案犯行，足徵並未
    悛悔改過，刑罰反應力確屬薄弱，且其犯罪情節具相當惡性
    ，不宜量處最低法定刑，應酌量加重其刑，延長矯正期間，
    以助再社會化，俾符合憲法罪刑相當原則之要求，自應依刑
    法第47條第1 項規定，加重其刑等情。並敘明依第一審囑託
    國防醫學院三軍總醫院北投分院（下稱三軍總醫院）鑑定上
    訴人行為時之精神狀態，經綜合卷內資料，鑑定結果認上訴
    人未符合因精神疾病障礙或其他心智缺陷，致不能辨識其行
    為違法或欠缺依其辨識而行為之能力，亦未符合前揭能力有
    所顯著降低之情形，此有三軍總醫院之精神鑑定報告書在卷
    為憑，且與原審審認之結果互核相符，因認上訴人於本案並
    無刑法第19條第1、2項不罰或減輕其刑之適用等旨。復載敘
    第一審判決係以上訴人之責任為基礎，且已斟酌上訴人患有
    重度身心障礙及其刑法第57條各款所列情狀，而為量刑，既
    未逾越法定刑度，且無違公平正義情形，屬其刑罰裁量權之
    適法行使，並未違背比例原則及罪刑相當原則，自不得指為
    違法。
四、上訴意旨置原判決所為明白論斷於不顧，徒謂：原判決逕對
    上訴人依累犯規定加重其刑，未充分審酌上訴人依其辨識而
    行為之能力，業經鑑定確有因「邊緣型人格障礙」而有所減
    損之情，所量處刑度過重，要屬違法等語。經核係憑持己見
    ，對於事實審法院刑罰裁量之適法職權行使，徒以自己之說
    詞，任意指為違法，與法律規定得為第三審上訴理由之違法
    情形，不相適合。本件上訴違背法律上程式，應予駁回。
據上論結，應依刑事訴訟法第395條前段，判決如主文。 
中    華    民    國   111    年    5     月    11    日
                  刑事第九庭審判長法  官  蔡  彩  貞  
                                  法  官  周  盈  文  
                                  法  官  蔡  廣  昇  
                                  法  官  蔡  新  毅  
                                  法  官  梁  宏  哲  
本件正本證明與原本無異
                                  書記官
中    華    民    國   111    年    5     月    17    日